【裁判字號】    97,聲再,14
【裁判日期】    970626
【裁判案由】    聲請再審
【裁判全文】
臺灣臺中地方法院刑事裁定              97年度聲再字第14號
聲  請  人
即  被  告  甲○○
上列被告因傷害案件，對於本院96年度易字第3971號確定判決，
聲請再審，本院裁定如下：
    主    文
再審之聲請駁回。
    理    由
一、本件聲請再審意旨如刑事聲請再審狀所載（詳附件）。
二、按刑事訴訟法第420條第1項第6款所謂發見確實之新證據，
    係指該證據於事實審法院判決前已經存在，為法院、當事人
    所不知，不及調查斟酌，至其後始行發見，且就證據本身形
    式上觀察，固不以絕對不須經過調查程序為條件，但必須顯
    然可認為足以動搖原有罪確定判決，而為受判決人無罪、免
    訴、免刑或輕於原判決所認罪名之判決者為限。故受理聲請
    再審之最後事實審法院，應就聲請再審理由之所謂「新證據
    」，是否具備事實審判決前已經存在，為法院、當事人所不
    知，事後方行發見之「嶄新性」，及顯然可認足以動搖原有
    罪確定判決，應為無罪、免訴、免刑或輕於原判決罪名之「
    顯然性」二要件，加以審查，為判斷應否准予開始再審之準
    據（最高法院93年度台抗字第98號判決要旨可資參照）。另
    按刑事訴訟法第420條第1項第6 款所謂發見之新證據，係指
    事實審法院於判決前因未經發現，不及調查斟酌，至其後始
    行發現者而言，若判決前已經當事人提出或聲請調查之證據
    ，經原法院捨棄不採者，即非該條款所謂發見之新證據，不
    得據為聲請再審之原因。又該條款所稱之確實新證據，亦係
    指該項證據之本體在客觀上可認為真實，不須經調查，即足
    以動搖原判決，使受判決人受有利之裁判者而言，如果證據
    之真偽尚待調查，即與確實證據之意義不符，自不能據為再
    審之理由（最高法院85年度臺抗字第341 號判決要旨可資參
    照）。
三、經查，原審依據告訴人陳淑珍之證述（被告在旁助勢，綽號
    「阿玉」徒手毆打告訴人）、診斷證明書，及被告坦承帶「
    阿玉」至告訴人住處，並看見「阿玉」打告訴人，卻未供出
    「阿玉」之真實姓名及住所，顯有坦護「阿玉」被追訴之意
    ，復於告訴人打電話欲報警時，出手撥掉告訴人之電話筒，
    妨害告訴人行使報警之權利，而認定被告與「阿玉」有犯意
    之聯絡及行為之分擔，係傷害罪及強制罪之共同正犯等情，
    有本院96年度易字第3971號刑事判決在卷可稽。而聲請人提
    出之新證據係其片面主張綽號「阿玉」即為現因案在臺中監
    獄服刑之王進玉，惟並未提供任何證據佐證，且對於其查知
    王進玉即為「阿玉」之時間，亦未見任何說明，況聲請人於
    刑事聲請再審狀內一再主張係「阿玉」出手毆打告訴人，而
    原審亦認定係「阿玉」徒手毆打告訴人，聲請人在旁助勢，
    已如上述，是聲請人所提出之證據資料，並不具備「確實性
    」、「嶄新性」，聲請人提出之證據，既不足認其應受無罪
    、免訴、免刑或輕於原判決所認罪名之判決，依前開說明，
    其再審之聲請並無理由，應予駁回。
四、依刑事訴訟法第434條第1項，裁定如主文。
中    華    民    國    97    年    6     月    26    日
                  刑事第八庭  法  官  林慧英
上正本證明與原本無異。
如不服本裁定，應於送達後5日內，向本院提出抗告狀。
                              書記官  廖碩薇
中    華    民    國    97    年    6     月    26    日


司法院資訊處製作；財團法人民間司法改革基金會備份。
